【裁判字號】    95,台上,2913
【裁判日期】    950525
【裁判案由】    違反毒品危害防制條例
【裁判全文】
最高法院刑事判決            九十五年度台上字第二九一三號
    上  訴  人  黃培訓
                        號（另案在監執行）
上列上訴人因違反毒品危害防制條例案件，不服台灣高等法院台
中分院中華民國九十五年三月十五日第二審判決（九十四年度上
訴字第二五四四號，起訴案號：台灣台中地方法院檢察署九十三
年度偵字第一七七八四、一七八五五號），提起上訴，本院判決
如下：
    主  文
上訴駁回。
    理  由
按刑事訴訟法第三百七十七條規定，上訴於第三審法院，非以判
決違背法令為理由，不得為之。是提起第三審上訴，應以原判決
違背法令為理由，係屬法定要件。如果上訴理由書狀並未依據卷
內訴訟資料，具體指摘原判決不適用何種法則或如何適用不當，
或所指摘原判決違法情事，顯與法律規定得為第三審上訴理由之
違法情形，不相適合時，均應認其上訴為違背法律上之程式，予
以駁回。本件上訴意旨略稱：原判決認定上訴人受趙振明（業經
判決確定）指示，於民國九十四年八月八日凌晨三時十分許，持
海洛因一包至台中市○○路○段與大連路口交予曾煥昇，並收取
現金新台幣（下同）一萬六千元，二人甫交易完畢即為警當場查
獲，上訴人只係幫助販賣，原判決竟憑曾煥昇警偵訊審判外之供
述論以共同販賣毒品罪，顯有違誤。
惟查原判決認定上訴人與趙振明均明知海洛因係毒品危害防制條
例第二條第二項第一款所規定之第一級毒品，不得非法販賣，而
曾煥昇則於九十四年九月以其所有之門號0000000000
號行動電話撥打趙振明所有之門號0000000000號行動
電話，向趙振明表示欲購買海洛因，趙振明竟起販賣第一級毒品
海洛因以牟利之概括犯意，指示上訴人持海洛因一包，至台中市
○○路○段與大連路口交予曾煥昇，並收取現金一萬元後交予趙
振明，上訴人即基於與趙振明共同販賣第一級毒品以牟利之概括
犯意聯絡應允之，並依指示辦妥，迄同年十月七日下午某時，曾
煥昇又以其所有之上開行動電話撥打趙振明所有之前揭行動電話
聯絡購買海洛因事宜，趙振明與上訴人即承前販賣海洛因牟利之
共同概括犯意聯絡，再由趙振明指示上訴人，於同年月八日凌晨
三時十分，持海洛因一包，至台中市○○路○段與大連路口交予
曾煥昇，並收取現金一萬六千元，二人甫交易完畢，即為警當場
查獲，並扣得前開海洛因一包。上訴人為警逮捕後，即向警方供
出毒品來源為趙振明所交付，並帶同警方至趙振明位於台中市○
○路○段三三巷八弄四號二樓住處由警方執行搜索，趙振明見狀
即由屋後防火巷跳樓逃逸，惟仍在台中市○○區○○路與興安路
口附近之小巷內，為警逮捕，並在趙振明身上扣得其所有之海洛
因八包及趙振明所有供聯絡販毒使用之ＯＫＷＡＰ廠牌銀色行動
電話（門號0000000000號）一支等情，因而撤銷第一
審關於上訴人販賣第一級毒品部分之科刑判決，改判論處上訴人
共同連續販賣第一級毒品罪刑，係依憑證人曾煥昇之證詞、上訴
人在偵查中之自白、共同被告趙振明之證詞、東信電訊通聯資料
、扣案之毒品、行動電話、法務部調查局九十三年十二月七日調
科壹字第一二○○一四七○二號鑑定通知書等證據，資為論處上
訴人罪刑之依據，並敘明：(一)、證人曾煥昇之警詢、偵訊證述及
共同被告趙振明之警詢、偵訊供述對上訴人而言，固屬審判外之
陳述，然上訴人及其辯護人就此證據能力問題並未聲明異議，依
刑事訴訟法第一百五十九條之五第二項規定，視為有同條第一項
之同意，自得為證據。(二)、上訴人雖辯稱係基於幫助意思，替趙
振明送交海洛因予證人曾煥昇，並收取現金，然其所參與者，既
為「交付毒品」及「收受對價」之構成要件行為，自屬共同正犯
無疑等情，及就上訴人所辯伊不知情如何不足採信，已詳述其得
心證之理由，其推理、論斷核諸證據法則、經驗法則、論理法則
均無違背，上訴意旨對原審已調查明確並於判決內論駁或說明之
事項，徒憑己見重為事實上之爭辯或任意指摘，自與法律規定得
為第三審上訴理由之違法情形不相適合。綜上說明，應認本件上
訴違背法律上之程式，予以駁回。
據上論結，應依刑事訴訟法第三百九十五條前段，判決如主文。
中    華    民    國  九十五  年    五    月  二十五  日
                      最高法院刑事第七庭
                          審判長法官  呂  潮  澤
                                法官  吳  昆  仁
                                法官  孫  增  同
                                法官  趙  文  淵
                                法官  吳      燦
      本件正本證明與原本無異
                                      書  記  官
中    華    民    國  九十五  年    六    月    一    日
                                                      Ｑ


司法院資訊處製作；財團法人民間司法改革基金會備份。
